臺灣花蓮地方法院刑事判決　　　　　　　 96年度交訴字第6號
公　訴　人　臺灣花蓮地方法院檢察署檢察官
被　　　告　丙○○
上列被告因公共危險等案件，經檢察官提起公訴（96年度偵字第
160 號），被告於準備程序進行中，就被訴事實為有罪之陳述，
經本院合議庭裁定由受命法官獨任進行簡式審判程序，並判決如
下：
    主  文
丙○○因過失傷害人，處有期徒刑月，如易科罰金，以新臺幣
壹仟元折算壹日；又駕駛動力交通工具肇事，致人受傷而逃逸，
處有期徒刑肆月，如易科罰金，以新臺幣壹仟元折算壹日。應執
行有期徒刑陸月，如易科罰金，以新臺幣壹仟元折算壹日。
    事  實
一、丙○○於民國95年11月19日下午5 時35分許，無照騎乘車牌
    號碼ＨＧＶ─079 號重型機車，沿花蓮市○○路由南往北行
    駛，行經該路22號前，原應注意汽車在劃有分向限制線之路
    段，不得駛入來車車道及汽車行駛時，駕駛人應注意車前狀
    況，隨時採取必要安全措施，而當時天候為晴，日間自然光
    線，路面乾燥、無缺陷、無障礙物，視距良好，並無不能注
    意之情事，竟疏未注意而逆向侵入對向車道行駛，撞及沿該
    路由北往南，由乙○○所騎乘車牌號碼ＰＱＦ─467 號重型
    機車，致乙○○受有頭部外傷、右鎖骨骨折、左第三掌骨骨
    折、右裸挫傷、其他掌骨基底部之閉鎖性骨折、足及趾之表
    淺損傷、腕及手挫傷等傷害。詎丙○○明知其駕駛動力交通
    工具肇事，致乙○○受傷，竟另行起意，基於肇事逃逸之犯
    意，未採取必要救護措施，即駕車逃逸。嗣乙○○經路人邱
    昭順報警送醫後，丙○○因良心不安，自行至乙○○就診醫
    院探視，並隨乙○○之父前往警察機關報案，而於有偵查權
    限之警員尚未發覺其姓名與犯罪情節之前，承認為肇事人願
    接受裁判，始查悉上情。
二、案經花蓮縣警察局花蓮分局報告及乙○○訴請臺灣花蓮地方
    法院檢察署檢察官偵查起訴。
    理  由
一、上揭事實，業據被告丙○○於本院準備程序及審理時均坦承
    不諱，核與告訴人乙○○於警詢及偵查中之指訴及證人李逢
    榮、林忠信、邱昭順於偵查中由檢查事務官訊問時之證述相
    符，復有道路交通事故現場圖、交通事故調查報告表(一)、(二)
    -1、舉發違反道路交通管理事件通知單、財團法人佛教慈濟
    綜合醫院乙○○診斷證明書4 紙、車禍現場照片共20幀附卷
    可稽，足徵被告之自白與事實相符，應堪採信。按汽車在劃
    有分向限制線之路段，不得駛入來車車道及汽車行駛時，駕
    駛人應注意車前狀況，隨時採取必要之安全措施，道路交通
    安全規則第97條第2項、第1項、第94條第3 項分別定有明文
    ，被告為汽車駕駛人，於上揭時間駕車行經上揭路段，自應
    遵守上揭道路交通安全規則之規定，而依本件交通事故發生
    時，天候為晴，日間自然光線，路面無缺陷、無障礙物、視
    距良好，有道路交通事故調查報告表(一)、(二)-1各1 紙在卷可
    憑，被告自無不能注意之情事，竟疏未注意而肇致上開事故
    ，其有過失甚明。又告訴人確係因本件交通事故致受有上揭
    傷害，業據告訴人於警詢及偵查中陳述明確，並有上開診斷
    證明書4 份在卷可考，足認被告上開駕車過失行為與告訴人
    所受傷害結果間，具有相當因果關係。綜上所述，本案事證
    明確，被告犯行堪以認定，應予依法論科。
二、核被告所為，係犯刑法第284條第1項前段過失傷害罪及同法
    第185條之4駕駛動力交通工具肇事致人受傷而逃逸罪。被告
    所犯上開二罪，犯罪構成要件不同，罪名互殊，應予分論併
    罰。按汽車駕駛人，無駕駛執照駕車，因而致人受傷，依法
    應負刑事責任者，加重其刑至二分之一，道路交通管理處罰
    條例第86條第1 項定有明文。本件被告未曾考領有重型機車
    之駕駛執照，業據被告自承在卷，並有舉發違反道路交通管
    理事件通知單1 紙在卷可佐，是被告自屬無駕駛執照駕車，
    因而致人受傷，應依上開規定，就其過失傷害部分加重其刑
    。又被告犯罪後，於有偵查犯罪權限之機關、人員尚未知悉
    其犯罪前，即自行至警察局向警員承認其為肇事人接受裁判
    ，有花蓮縣警察局花蓮分局道路交通事故肇事人自首情形紀
    錄表及花蓮縣警察局疑似道路交通事故肇事逃逸追查表各 1
    紙在卷可參，是被告所犯上揭二罪均合於自首規定，爰均依
    刑法第62條前段規定減輕其刑。又被告就過失傷害罪部分，
    同時有加重及減輕之事由，依法先加後減之。爰審酌被告過
    失之程度、告訴人之傷勢，案發後，雖已賠償告訴人新台幣
    （下同）73,710元（含被告賠償之20,000元及第一產物保險
    股份有限公司依強制汽車責任保險契約賠償之53,710元），
    除據告訴人陳述明確外，並有民事聲請狀1 份在卷可稽，然
    迄未與告訴人達成和解，及其肇事後雖逃離現場，但尚知悔
    悟，並坦承犯行之態度等一切情狀，分別量處如主文所示之
    刑，並均諭知易科罰金之折算標準，暨定其應執行之刑，以
    示懲儆。
據上論斷，應依刑事訴訟法第273條之1第1 項前段、第299條第1
項前段，刑法第185條之4、第284條第1項前段、第51條第5 款，
第62條前段、第41條第1項前段、第2項，道路交通管理處罰條例
第86條第1項，刑法施行法第1條之1，判決如主文。
本案經檢察官甲○○到庭執行職務
中　　華　　民　　國　　96　　年　　6 　　月　　13　　日
                        臺灣花蓮地方法院刑事第一庭
　                          法    官    吳  韻  馨
上列正本證明與原本無異。
如對本判決不服，應於送達後10日內，向本院提出上訴狀（應抄
附繕本）告訴人或被害人如對於本判決不服者，應具備理由請求
檢察官上訴，其上訴期間之計算係以檢察官收受判決正本之日期
為準。
                            書 記 官
中　　華　　民　　國　　96　　年　　6 　　月　　14　　日
附錄本判決論罪之法律條文：
中華民國刑法第284條
（過失傷害罪）
因過失傷害人者，處6月以下有期徒刑、拘役或5百元以下罰金，
致重傷者，處1年以下有期徒刑、拘役或5百元以下罰金。
從事業務之人，因業務上之過失傷害人者，處1 年以下有期徒刑
、拘役或1千元以下罰金，致重傷者，處3年以下有期徒刑、拘役
或2千元以下罰金。
中華民國刑法第185條之4
（肇事遺棄罪）
駕駛動力交通工具肇事，致人死傷而逃逸者，處6月以上5年以下
有期徒刑。
